臺灣桃園地方法院刑事判決　　　　　　　96年度訴字第1372號
公　訴　人　臺灣桃園地方法院檢察署檢察官
被　　　告　乙○○
指定辯護人　本院公設辯護人甲○○
上列被告因違反毒品危害防制條例案件，經檢察官提起公訴（96
年度偵字第11041 號），本院判決如下：
    主  文
乙○○共同運輸第一級毒品，處無期徒刑，褫奪公權終身，如附
表編號1 所示之第一級毒品海洛因沒收銷燬之，如附表編號2 至
5 所示物均沒收，編號3 、4 所示之物如一部或全部不能沒收時
，追徵其價額，編號5 所示之物如一部或全部不能沒收時，以其
財產抵償之。
    事  實
一、乙○○因積欠地下錢莊債務而無錢花用，其雖預見某不詳真
    實姓名而綽號「阿昇」之臺灣籍成年男子命其攜入臺灣之物
    品可能為第一級毒品海洛因，竟基於自菲律賓攜返我國之物
    品縱屬第一級毒品海洛因，仍不違背其本意之不確定故意，
    與「阿昇」及另名不詳真實姓名之菲律賓籍成年華僑（下稱
    ：不詳菲律賓籍華僑）共同謀議自菲律賓私擅運輸管制進口
    之第一級毒品海洛因至我國境內，約定由「阿昇」以每顆新
    臺幣二萬五千元之報酬委請乙○○至菲律賓攜帶第一級毒品
    海洛因入境臺灣，商議既定，乙○○旋利用其所有如附表編
    號3 所示之行動電話1 支與「阿昇」聯絡運毒事宜，「阿昇
    」並先交付新臺幣一萬三千八百元供乙○○購買臺灣至菲律
    賓之來回機票，另交付菲律賓幣披索一萬元予乙○○供為在
    菲律賓當地之生活費用，並告知乙○○抵達菲律賓後將有人
    前往接應，乙○○遂依指示購買機票而於民國96年4 月19日
    自臺灣桃園機場搭乘長榮航空BR271 號班機前往菲律賓，下
    機後旋由上開不詳菲律賓籍華僑接往馬尼拉市投宿SOGO汽車
    旅館337 室，嗣於96年4 月30日晚間9 時許，該不詳菲律賓
    籍華僑攜帶如附表編號1 所示之4 顆第一級毒品海洛因（已
    利用附表編號2 所示之保險套包妥）至上開汽車旅館交予乙
    ○○，教導乙○○將該4 顆海洛因塞入肛門攜回臺灣，乙○
    ○遂於96年5 月1 日將上開海洛因依指示塞入肛門內搭乘長
    榮航空BR272 號班機自菲律賓出發而於是日下午近3 時許之
    際返抵臺灣，將上開海洛因攜帶入境，嗣因檢警單位發現乙
    ○○形跡可疑，遂由臺灣桃園地方法院檢察署檢察官核發鑑
    定許可書，將乙○○帶至敏盛醫院進行Ｘ光檢查，發現其腹
    腔內存有異物，經施以浣腸之方式後，乙○○始將塞入肛門
    內之海洛因排出，警方乃當場扣得如附表編號1 所示之海洛
    因及如附表編號2 所示之保險套，而查悉上情。
二、案經法務部調查局航業海員調查處報請臺灣桃園地方法院檢
    察署檢察官偵查起訴。
    理  由
一、訊據被告乙○○除辯稱：「阿昇」僅告知其要攜帶返臺的是
    叫「四號」的毒品，其並不知道是海洛因，也不知道是屬於
    哪一級的毒品云云外，對其他犯情均坦承不諱，並有臺北關
    稅局扣押貨品運輸工具收據及搜索筆錄、臺灣桃園地方法院
    檢察署鑑定許可書、旅客入出境記錄查詢表各1 份在卷可考
    ，而扣案之白色粉末4 顆（合計淨重174.37公克，空包裝共
    重6.59公克），經送請法務部調查局鑑驗結果，均含第一級
    毒品海洛因之成分，此亦有該局96年5 月26日調科壹字第09
    623045810 號鑑定書1 紙附卷足憑，復有如附表編號1 所示
    之海洛因及編號2 所示之保險套扣案可資佐證。
二、被告雖以前詞置辯，惟查，被告既自承其知悉攜帶入境之物
    品為毒品，復供稱其不知所攜回之毒品屬於哪一級之毒品，
    足見被告主觀上並不排除其所攜帶入境之物為第一級毒品海
    洛因之可能性，是其在此等情況下，仍將該不詳菲律賓籍華
    僑所交付之毒品運輸入境我國，其顯有縱將海洛因攜帶入境
    亦不違背其本意之不確定故意甚明。
三、綜上所述，被告上開辯解為卸責之飾詞，不足採信，本件事
    證已經明確，被告之犯行堪予認定，應依法論科。
四、按海洛因係毒品危害防制條例第2 條第2 項第1 款規定之第
    一級毒品，並屬行政院依懲治走私條例公告之「管制物品項
    目及其數額」甲項第4 款所列之管制進出口物品。核被告乙
    ○○所為，係犯毒品危害防制條例第4 條第1 項之運輸第一
    級毒品罪及懲治走私條例第2 條第1 項之私運管制物品進口
    罪。被告與「阿昇」及該名不詳菲律賓籍華僑間，就所犯上
    開二罪均有犯意聯絡及行為分擔，為共同正犯。其運輸前後
    非法持有海洛因之低度行為為運輸之高度行為所吸收，不另
    論罪。又被告以一行為觸犯前揭二罪名，為想像競合犯，應
    依刑法第55條之規定，從一重之運輸第一級毒品罪處斷。爰
    審酌被告並無犯罪前科（見卷附臺灣高等法院被告前案紀錄
    表），惟本次運輸扣案之第一級毒品海洛因入境，淨重達17
    4.37公克，幸未及流入市面即遭查獲，否則將對國人身心健
    康戕害非輕，及其犯後已坦承大部分犯行之犯後態度等一切
    情狀，量處如主文所示之刑，並依法宣告褫奪公權終身。
五、扣案如附表編號1 所示之海洛因，係毒品危害防制條例第2
    條第2 項第1 款所列之第一級毒品，應依同條例第18條第1
    項前段規定宣告沒收銷燬。如附表編號2 所示之保險套，為
    共犯即該名不詳菲律賓籍華僑所提供，且係供被告運輸毒品
    所用之物，此業據被告供明在卷，衡情自堪認該等保險套屬
    該名不詳菲律賓籍華僑所有；如附表編號3 所示之行動電話
    ，被告亦供稱為其所有且係供其與「阿昇」聯絡運輸海洛因
    事宜所用之物，雖未扣案，但無法證明已滅失；如附表編號
    4 、5 所示之物則為被告運輸毒品所得之物，是上開物品均
    應依毒品危害防制條例第19條第1 項之規定諭知沒收。如附
    表編號3 、4 所示之物如一部或全部不能沒收時，追徵其價
    額，如附表編號5 所示之物如一部或全部不能沒收時，以其
    財產抵償之。至如附表編號2 之物既已扣案，即無全部或一
    部不能沒收之問題，要毋庸依同條項規定諭知如全部或一部
    不能沒收時，追徵其價額之必要。
據上論斷，應依刑事訴訟法第299 條第1 項前段，毒品危害防制
條例第4 條第1 項、第18條第1 項前段、第19條第1 項，懲治走
私條例第2 條第1 項、第11條，刑法第11條前段、第28條、第55
條、第37條第1 項，判決如主文。
本案經檢察官許曉微到庭執行職務。
中　　華　　民　　國　　96　　年　　8 　　月　　29　　日
              刑事第十一庭    審判長法  官  蔡榮澤
                                    法  官  紀凱峰
                                    法  官  魏于傑
上正本證明與原本無異。
如不服本判決，得於收受判決正本後１０日內，向本院提出上訴
狀。
                                    書記官  林怡君
中　　華　　民　　國　　96　　年　　8 　　月　　31　　日
附表：
┌──┬────┬─────────────┬─────────────┐
│編號│物品名稱│數                      量│備                      註│
├──┼────┼─────────────┼─────────────┤
│1   │海洛因  │4 顆（合計淨重174.37公克，│扣案                      │
│    │        │空包裝共重6.59公克）      │                          │
├──┼────┼─────────────┼─────────────┤
│2   │查獲時於│4個                       │扣案，為共犯即該名不詳菲律│
│    │拆解之際│                          │賓籍華僑所有，且係供被告運│
│    │已與海洛│                          │輸海洛因入境所用          │
│    │因分離之│                          │                          │
│    │包裝用保│                          │                          │
│    │險套    │                          │                          │
├──┼────┼─────────────┼─────────────┤
│3   │行動電話│1支                       │未扣案，為被告所有而供聯絡│
│    │        │                          │運輸海洛因入境事宜所用    │
├──┼────┼─────────────┼─────────────┤
│4   │菲律賓幣│一萬元                    │未扣案，為被告運輸海洛因所│
│    │（披索）│                          │得之物，因屬菲律賓之貨幣，│
│    │        │                          │非我國現行貨幣價值之表示，│
│    │        │                          │如一部或全部不能沒收時，應│
│    │        │                          │追徵其價額                │
├──┼────┼─────────────┼─────────────┤
│5   │新臺幣  │一萬三千八百元            │未扣案，為被告運輸海洛因所│
│    │        │                          │得之物                    │
└──┴────┴─────────────┴─────────────┘
本案論罪科刑主要法條：
毒品危害防制條例第4條第1項
製造、運輸、販賣第一級毒品者，處死刑或無期徒刑；處無期徒
刑者，得併科新臺幣 1 千萬元以下罰金。
